

- davy.demattos@gmail.com
- 06 12 39 07 33
- https://davydemattos.github.i o/
- Tours
- Permis B
- Télétravail ou présentiel
- Tours Ile de France Poitiers

Langue

Anglais

Atouts

Faire preuve de curiosité

Faire preuve de persévérance

Être rigoureux

Respecter ses engagements, assumer ses responsabilités

Possède l'esprit d'équipe

Centres d'intérêt

Manga

Dreamland, City Hunter, Détective Conan

Jeux Vidéo

Mass effect, Octopath Traveler, Spirit Farer

Karaté et escalade en salle

Réseaux sociaux

in @davy-de-mattos

aDavyDeMattos

Informatique

Suite Adobe

Centre de formation

<u>CEFIM</u> <u>Programme CDA</u>

DAVY DE MATTOS

Concepteur Développeur d'Application en alternance Bac+3 - CEFIM- Octobre 2023 (spécialisation JAVA ou PHP)

Après 8 ans en tant que Technicien audiovisuel, j'ai souhaité changer de carrière. Le développement a été mon premier choix. Métier en plein essor, il me permet de poursuivre dans le milieu de l'informatique en laissant part à ma curiosité dans un milieu en continuel progrès.

Compétences

Intégration Web

HTML5, CSS3, SCSS (SASS)

Développement Frontend

(ReactJs, Redux, JavaScript)

Développement Backend

Framework Laravel, PHP (Orienté Objet, MVC, API Rest, MySQL)

Concevoir et gérer un projet

Rédiger un cahier des charges, suivi technique, wireframes et user stories

Service, relation clientèle

Recueillir et analyser les besoins client

Contrôler la conformité des données ou des documents

Symfony et Node.JS

En cours d'apprentissage

Expériences professionnelles

"Choose your Romance"

Octobre 2022

Projet personnel fait en JS et Bootstrap. Outil destiné à être une aide pour un jeu vidéo.

"Ma Visiotec"

De janvier 2023 à février 2023

<u>Projet effectué</u> sous une période d'un mois dans le cadre de la formation. J'ai été chargé du rôle de "Product Owner" ainsi que de développeur front. Il a pour objectif de permettre à l'utilisateur d'enregistrer un suivi de ses visionnages de films et séries.

Le Front a été fait avec React, Rédux et SCSS. Le back avec Symfony, gestion de base de donnée en SQL.

"Memory Game"

Mai 2023

Jeu de mémoire réalisé en JS avec sélection de difficultés.

Technicien audiovisuel polyvalent

De septembre 2014 à mai 2022 DVMR Choisy-le-Roi 94600

Traitement de programmes pour le replay et la VOD, manipulation de la régie de diffusion, gestion de programmes en direct, relation avec les demandes des clients, organisation en équipe des tâches

Diplômes et Formations

Développeur Web / web mobile (bac+2, Titre Pro RNCP niveau 5)

D'août 2022 à février 2023 O'clock téléprésentiel

Formation de développeur Web / Web mobile 798 heures

o 3 mois de socle (HTML, CSS3, JavaScript, PHP, MySQL, Laravel)

o 1 mois de spécialisation en React JS

o 1 mois de projet professionnalisant encadré par les formateurs

BTS AUDIOVISUEL OPTION TIEE (Technique d'Ingénierie et Exploitation des Equipements)

De 2012 à 2014 LISA - Lycée de l'Image et du Son d'Angoulême Angoulême

BAC STI (SCIENCES TECHNIQUE DE L'INDUSTRIE)

De 2010 à 2012 Lycée Grandmont Tours